臺灣彰化地方法院刑事判決　　　　　　　 96年度易字第344號
公　訴　人　臺灣彰化地方法院檢察署檢察官
被　　　告　丙○○
　　　　　　　　　　（現因本案羈押在台灣彰化看守所）
上列被告因竊盜案件，經檢察官提起公訴（96年度偵字第1471、
1744號），於本院準備程序中，被告就被訴事實為有罪之陳述，
經告知簡式審判程序之旨，並聽取當事人之意見後，認宜以獨任
進行簡式審判程序，而裁定進行簡式審判程序審理，判決如下：
    主  文
丙○○攜帶兇器、毀壞安全設備竊盜，累犯，處有期徒刑捌月；
又竊盜，累犯，處有期徒刑參月；又於夜間侵入住宅竊盜，累犯
，處有期徒刑柒月；又竊盜，累犯，處有期徒刑參月；又攜帶兇
器竊盜，累犯，處有期徒刑柒月，扣案破壞剪壹支沒收。應執行
有期徒刑貳年，扣案破壞剪壹支沒收。
    犯罪事實
一、丙○○前因竊盜案件，分別經本院以91年度易字第771 號、
    92年度易字第906 號判處有期徒刑7 月、4 月確定，2 案接
    續執行，於民國93年1 月31日縮刑期滿執行完畢。詎仍不知
    悔改，分別基於為自己不法所有之意圖，先後於：（1）95
    年12月21日下午10時許，以隨手撿拾客觀上具有危險性，足
    供兇器使用之鐵條1 支（業經丙○○丟棄路邊而未尋獲），
    在甲○○所有、位於彰化縣和美鎮○○段34之2 地號田地、
    無人居住之農舍，先以鐵條插入附加於該農舍門扇之鎖撬開
    鎖頭（毀損部分未據告訴）而開啟大門，再侵入該農舍內徒
    手竊取甲○○所有之現金新臺幣（下同）450 元、古幣20元
    及銅製農藥噴霧器噴頭11個（價值約550 元）得手；（2）
    後於同日下午11時許，見位於彰化縣和美鎮○○路○ 段55巷
    38號鐵皮屋無人居住且大門未關閉，乃進入該處徒手竊取乙
    ○○所有之水龍頭4 個得手。嗣丙○○於當日夜間因行跡可
    疑遭警方盤查，始查知上情，並扣得上開銅製農藥噴霧器噴
    頭11個、水龍頭4 只等物；（3） 於96年1 月25日凌晨2 時
    許之夜間，侵入曾春寶位於彰化縣和美鎮鄉226 號未上
    鎖之住宅內，徒手竊取曾春寶之母所有，置放於縫紉機夾層
    之小錢包1 個（內有現金4000元）得手；（4） 於96年2 月
    24 日 凌晨零時20分許，在彰化縣伸港鄉○○路○ 段99巷8
    號前、由柯林鴦管理之土地公廟內，徒手竊取香油桶內之香
    油錢300 元得手；（5） 於96年2 月24日凌晨1 時30分許，
    攜帶客觀上足供作為兇器使用之破壞剪1 支，在彰化縣伸港
    鄉○○路8 號之1 、由曾海三管理之百姓公廟內，以破壞剪
    剪破香油箱後，再以徒手竊取其內之香油錢900 元得手。嗣
    丙○○於96年2 月24日凌晨3 時許，在彰化縣伸港鄉○○路
    與中山路交岔路口處，為警發現其行跡可疑而上前盤查，丙
    ○○在偵查犯罪之機關或人員未發覺上開（3） 、（4） 、
    （5） 所示之犯罪前，即自首而主動接受裁判，並扣得上開
    竊得之現金1200元、破壞剪1 支，查知全情。
二、案經彰化縣警察局和美分局報請臺灣彰化地方法院檢察署檢
    察官偵查起訴。
    理  由
一、本件被告所犯係死刑、無期徒刑、最輕本刑為3 年以上有期
    徒刑以外之罪，其於準備程序就前揭被訴事實為有罪之陳述
    ，經受命法官告知簡式審判程序之旨，並聽取其與公訴人之
    意見後，本院認無不得或不宜改依簡式審判程序進行之處，
    爰依刑事訴訟法第273 條之1 第1 項、第284 條之1 ，裁定
    本案由受命法官獨任進行簡式審判程序，合先敘明。
二、上揭犯罪事實，業據被告於警、偵訊及本院審理時（參見本
    院96年3 月21日審判筆錄）坦承不諱，核與證人即被害人甲
    ○○、乙○○（見96年度偵字第1471號卷第8 至9 頁、第10
    至11頁）、曾春寶、柯林鴦、曾海三（見96年度偵字第1744
    號卷第8 、9 、10頁）分別於警詢中證述之失竊情節相符，
    且有現場照片20張、贓物認領保管單4 紙及日出日沒時刻表
    1 紙附卷可稽，足認被告上開自白與事實相符，堪可採為論
    罪科刑之依據。綜上，本案事證明確，被告竊盜犯行堪以認
    定。
三、按刑法第321 條第1 項第1 款之夜間侵入住宅竊盜罪，其所
    謂「住宅」，乃指人類日常居住之場所而言（最高法院76年
    臺上字第2972號判例要旨參照）。申言之，該住宅固不必行
    竊時有人在內，但須已有人實際遷入居住為條件；又刑法上
    所謂夜間，係指日出前日沒後；次按門鎖雖為安全設備之一
    種，但此所謂門鎖，係指附加於門上之鎖而言（最高法院70
    年度台上字第496 號判決要旨參照），查本件被告毀壞之門
    鎖，係附加於上址農舍門扇之上，並非構成門扇一部份之鎖
    ，此觀諸現場照片即明（見96年度偵字第1471號卷第20頁）
    ，是該門鎖自屬安全設備無疑；再按刑法第321 條第1 項第
    3 款之攜帶兇器竊盜罪，係以行為人攜帶兇器竊盜為其加重
    條件，此所謂兇器，其種類並無限制，凡客觀上足對人之生
    命、身體、安全構成威脅，具有危險性之兇器均屬之，且祇
    須行竊時攜帶此種具有危險性之兇器為已足，並不以攜帶之
    初有行兇之意圖為必要（最高法院79年臺上字第5253號判例
    意旨可資參照），查被告持供犯罪事實（1） 所示之鐵條1
    支，係金屬材質，長約60公分，有相當之重量；又其持供犯
    罪事實（5） 所示之破壞剪1 支，尖端銳利，係金屬材質，
    業據被告供明在卷（見本院卷第25頁背面），若持以攻擊他
    人，客觀上足以對人之生命、身體及安全構成威脅，足認該
    破壞剪乃客觀上有對人之生命、身體具有危險性之兇器無訛
    。是核被告丙○○犯罪事實（1） 所為，係犯刑法第321 條
    第1 項第2 款、第3 款之攜帶兇器，毀壞安全設備竊盜罪；
    犯罪事實（2） 所為，係犯同法第320 條第1 項之竊盜罪；
    犯罪事實（3） 所為，係犯同法第321 條第1 項第1 款之於
    夜間侵入住宅竊盜罪；犯罪事實（4） 所為，係犯同法第
    320 條第1 項之竊盜罪；犯罪事實（5） 所為，係犯同法第
    321 條第1 項第3 款之攜帶兇器竊盜罪。被告上開5 次竊盜
    犯行，均行為互殊，犯意各別，應予分論併罰。又被告前因
    竊盜案件，分別經本院以91年度易字第771 號、92年度易字
    第906 號判處有期徒刑7 月、4 月確定，2 案接續執行，於
    93年1 月31日縮刑期滿執行完畢等情，有台灣彰化地方法院
    檢察署刑案資料查註紀錄表、臺灣高等法院被告前案紀錄表
    各1 份附卷可稽，其於有期徒刑執行完畢後，5 年內故意再
    犯本件最重本刑為有期徒刑以上之5 罪，為累犯，均應依刑
    法第47條第1 項之規定，加重其刑。又被告自動供出犯罪事
    實（3） 、（4） 、（5） 之犯行，有警詢筆錄1 份附卷可
    佐，核與自首要件相符，爰依刑法第62條前段減輕其刑，並
    依法先加後減之。爰審酌被告正值壯年，不思以己力賺取所
    需，反因一時貪念，任意竊取他人財物，影響他人財產權，
    惟念其犯後已坦承犯行，態度尚稱良好，又部分竊得之財物
    業已歸還被害人，對被害人實質損害尚非極鉅等一切情狀，
    分別量處如主文所示之刑，並定其應執行刑。扣案之破壞剪
    1 支，為被告所有，持供犯罪事實（5） 所示竊盜犯行所用
    之物，業據其自承在卷，應依刑法第38條第1 項第2 款之規
    定，宣告沒收。至未扣案被告持供犯罪事實（1） 竊盜犯行
    之鐵條1 支，因未扣案，且經被告任意棄置路邊，業據被告
    供明在卷，為免日後執行困難，爰不予宣告沒收。
據上論斷，應依刑事訴訟法第273 條之1 第1 項、第299 條第1
項前段，刑法第320 條第1 項、第321 條第1 項第1 款、第2 款
、第3 款、第47條第1 項、第62條前段、第51條第5 款、第38條
第1 項第2 款，刑法施行法第1 條之1 第1 項、第2 項前段，判
決如主文。
本案經檢察官莊佳瑋到庭執行職務。
中　　華　　民　　國　　96　　年　　3 　　月　　28　　日
                  刑事第一庭    法      官  胡宜如
以上正本證明與原本無異。
如不服本判決，應於送達後10日內向本院提出上訴狀（須附繕本
）。
告訴人或被害人對於判決如有不服具備理由請求檢察官上訴者，
其上訴期間之計算係以檢察官收受判決正本之日期為準。
中　　華　　民　　國　　96　　年　　3 　　月　　28　　日
                                書  記  官  蕭秀吉
附錄本案論罪科刑法條：
中華民國刑法第320條
意圖為自己或第三人不法之所有，而竊取他人之動產者，為竊盜
罪，處 5 年以下有期徒刑、拘役或 5 百元以下罰金。
意圖為自己或第三人不法之利益，而竊佔他人之不動產者，依前
項之規定處斷。
前二項之未遂犯罰之。
中華民國刑法第321條
犯竊盜罪而有左列情形之一者，處 6 月以上、 5 年以下有期徒
刑：
一  於夜間侵入住宅或有人居住之建築物、船艦或隱匿其內而犯
    之者。
二  毀越門扇、牆垣或其他安全設備而犯之者。
三  攜帶兇器而犯之者。
四  結夥三人以上而犯之者。
五  乘火災、水災或其他災害之際而犯之者。
六  在車站或埠頭而犯之者。
前項之未遂犯罰之。
